Minutes et répertoires du notaire Nicolas I VASSART, août 1560 - 1575 (étude XXXVI)
Archives nationales
- Minutes de Nicolas I VASSART, août 1560 - 1575; MC/ET/XXXVI/14 - MC/ET/XXXVI/17
  - Minutes. 1562 - 1574, MC/ET/XXXVI/15; Document détérioré.
    - Quittance [obligation] par Jacques Delassaigne [Delafraigne], demeurant à Basque, en Basse-Navarre, à Pierre de Sainte-Marie, capitaine de 1 200 [200] hommes à pied, arquebusiers des vieilles bandes françaises, de la somme de 150 livres tournois [pour vrai loyale prêt] versée en présence des n
      E. Caron, A travers les minutes des notaires parisiens [étude XXXVI, env. 990 actes], 1559-1577, Paris, 1900, notice n°108 (voir contexte dans le Plan d’orientation général - Notaires de Paris, guides thématiques du Minutier).
      obligation; Pyrénées-Atlantiques (Aquitaine, département); Delafraigne, Jacques; Sainte-Marie, Pierre de; officier (armée)
    - Pouvoir [procuration] par messire Gilbert de Saint-Aignan, chevalier, seigneur de la Gastine, enseigne de la compagnie de Mgr de Longueville, à Pierre de Mirandol [Myrambel], archer des gardes, sous la charge de Mgr de Brézé, pour toucher toutes sommes à lui dues par roi durant le temps qu'il était avec sa compagnie en Piémont., 23 mai 1562; MC/ET/XXXVI/15
      E. Caron, A travers les minutes des notaires parisiens [étude XXXVI, env. 990 actes], 1559-1577, Paris, 1900, notice n°109 (voir contexte dans le Plan d’orientation général - Notaires de Paris, guides thématiques du Minutier).
      procuration; Saint-Aignan, Gilbert de; Myrambel, Pierre de
    - Testament de Marc de Mantes, dit de Chantemerle, baron de [la] Clayette, sr de Pougy et Marsangy, disant qu'il faut pour son debvoir et le lien [lieu] qu'il tient de gentilhomme qu'il s'achemine pour le service du roi en guerres qui se préparent [présentent]. Il lègue à deux de ses serviteurs, à chacun un cheval et 100 écus d'or, à chacun de ses frères et soeurs 100 sols tournois et nomme de sa propre bouche son héritier universel le ventre et posthume de damoiselle Claude Samade [Damas], sa bien aimée femme, au cas que soit un fils masle, [et au cas où led. posthume serait une fille il lui légue 10 000 écus [800 livres] pourvu qu'elle se marie à Claude de Senne., 1er juin 1562; MC/ET/XXXVI/15
      E. Caron, A travers les minutes des notaires parisiens [étude XXXVI, env. 990 actes], 1559-1577, Paris, 1900, notice n°110 (voir contexte dans le Plan d’orientation général - Notaires de Paris, guides thématiques du Minutier).
      testament; Mantes dit de Chantemerle Marc de; Samade, Claude; Senne, Claude de
    - Reconnaissance par Jean de l'Estang, gentilhomme de la chambre du roi, à Antoine Raoucher [Rancher], de la somme de 1000 livres en doubles ducats, ducats simples, angelots, écus au soleil et autres espèces d'or de 50 sols tournois, le tout bon et ayant cours suivant l'ordonnance du roi et à rendre en mêmes espèces., 2 juin 1562; MC/ET/XXXVI/15
      E. Caron, A travers les minutes des notaires parisiens [étude XXXVI, env. 990 actes], 1559-1577, Paris, 1900, notice n°111 (voir contexte dans le Plan d’orientation général - Notaires de Paris, guides thématiques du Minutier).
      reconnaissance; Estang, Jean de l'; Rancher, Antoine; officier de la Chambre du roi (Ancien Régime)
    - Aveu par Jacques Brulart, seigneur et baron de Herly [Heez] au comté d'Artois, qu'il tient de haut et puissant seigneur Philippe de Beaufort, seigneur dudit lieu et de Montenescourt, trois fiefs de lad. seigneurie de Montenescourt suivant l'usage du pays., 9 août 1562; MC/ET/XXXVI/15
      E. Caron, A travers les minutes des notaires parisiens [étude XXXVI, env. 990 actes], 1559-1577, Paris, 1900, notice n°112 (voir contexte dans le Plan d’orientation général - Notaires de Paris, guides thématiques du Minutier).
      déclaration féodale; Brulart, Jacques; Beaufort, Philippe de
    - Pouvoir [procuration] par Pierre Germain [Sernain], jardinier, demeurant à la Courtille de Paris [à sa femme Thomette Fasquelle]., 16 août 1562; MC/ET/XXXVI/15
      E. Caron, A travers les minutes des notaires parisiens [étude XXXVI, env. 990 actes], 1559-1577, Paris, 1900, notice n°113 (voir contexte dans le Plan d’orientation général - Notaires de Paris, guides thématiques du Minutier).
      procuration; Sernain, Pierre; Fasquelle, Thomette; jardinier
    - Déclaration par M. Martin Dubucquoy, prêtre, chapelain de la chapelle Saint-Roch des Quinze-Vingts à Paris, et Antoine Marguillier, maître maréchal et archer de cette ville de Paris, que c'est en leur présence et dès le 12 janvier 1557 [a.s. et 1558 n.st.] que Nicolas Vignon, prêtre et clerc de l'église des Quinze-Vingts, a prêté manuellement à feu Jean Vignon, laboureur, demeurant à Emery, pays de Picardie, près la ville de Ham, la somme de 10 écus d'or., 2 février 1563; MC/ET/XXXVI/15
      La date, erronée, donnée sur l'ouvrage d'E. Caron est le 2 février 1562 ancien style
      E. Caron, A travers les minutes des notaires parisiens [étude XXXVI, env. 990 actes], 1559-1577, Paris, 1900, notice n°115 (voir contexte dans le Plan d’orientation général - Notaires de Paris, guides thématiques du Minutier).
      déclaration; Dubucquoy, Martin; Marguillier, Antoine; Vignon, Nicolas; Vignon, Jean; prêtre; agriculteur
    - Obligation [déclaration] par Geoffroy Bailly, valet de chambre du maréchal des logis du duc d'Orléans, frère du roi [qu'il prétend en rien en la maison de Suresne acquise de Denis Gilart]., 8 février 1563; MC/ET/XXXVI/15
      La date, erronée, donnée sur l'ouvrage d'E. Caron est le 8 février 1562 ancien style
      E. Caron, A travers les minutes des notaires parisiens [étude XXXVI, env. 990 actes], 1559-1577, Paris, 1900, notice n°116 (voir contexte dans le Plan d’orientation général - Notaires de Paris, guides thématiques du Minutier).
      déclaration; Bailly, Geoffroy; Gilart, Denis; employé de maison
    - Transaction entre Robinette de Monet [Robine Dymonnet], femme de Pierre Buet [Ruet], maçon, et Pierre Baron, gaigne denier, contenant quittance de part et d'autre de tous dommages-intérêts, à raison des batteries et coups ayant amené led. Baron devant le prévôt du For-Levêque., 12 février 1563; MC/ET/XXXVI/15
      La date, erronée, donnée sur l'ouvrage d'E. Caron est le 12 février 1562 ancien style
      E. Caron, A travers les minutes des notaires parisiens [étude XXXVI, env. 990 actes], 1559-1577, Paris, 1900, notice n°117 (voir contexte dans le Plan d’orientation général - Notaires de Paris, guides thématiques du Minutier).
      accord; Dymonnet, Robine; Rueet, Pierre; Baron, Pierre; maçon
    - Partage entre Jacques et Jean Bonnet frères et Marie Bonnet, leur soeur, [epouse de Denis Marye] des héritages à eux advenus par la succession de Michelle Marchant, leur mère [ et de Claude Bonnet leur père], et notamment un arpent de vigne, lieu dit le Gros-Buisson, au port de Neuilly, tenant d'un bout au grand chemin de Paris, d'autre aux plâtrières du bois de Boulogne, en la censive du chantre de Saint-Denis-en-France et autres biens en la censive des religieux, abbé et couvent de Saint-Denis., 24 février 1563; MC/ET/XXXVI/15
      La date, erronée, donnée sur l'ouvrage d'E. Caron est le 24 février 1562 ancien style
      E. Caron, A travers les minutes des notaires parisiens [étude XXXVI, env. 990 actes], 1559-1577, Paris, 1900, notice n°118 (voir contexte dans le Plan d’orientation général - Notaires de Paris, guides thématiques du Minutier).
      partage; Saint-Denis (Seine-Saint-Denis); Bonnet, Jacques; Bonnet, Jean; Bonnet, Marie; Marye, Denis; Bonnet, Claude; Marchant, Michelle
    - Reconnaissance par noble homme Jean Duperier, prévôt royal et civil de la ville de Calais 1 que c'est à sa requête et pour lui faire plaisir que noble homme Jean Jubelin, trésorier et payeur de la compagnie de Mgr de la Trémoille, s'est engagé solidairement avec lui vis-à-vis de noble homme Charlier [Germain ?], trésorier payeur de la compagnie de Mgr d'Estrées, pour la somme de 890 l. t. et promet de l'en garantir., 18 mars 1563; MC/ET/XXXVI/15
      1. Calais avait été repris aux Anglais par le duc de Guise en 1559
      La date, erronée, donnée sur l'ouvrage d'E. Caron est le 18 mars 1562 a. st..
      E. Caron, A travers les minutes des notaires parisiens [étude XXXVI, env. 990 actes], 1559-1577, Paris, 1900, notice n°119 (voir contexte dans le Plan d’orientation général - Notaires de Paris, guides thématiques du Minutier).
      reconnaissance; Calais (Pas-de-Calais); Duperier, Jean; Jubelin, Jean; Charlier, Germain ?; trésorier payeur (Ancien Régime)
    - Reconnaissance par Jules Ja, [Guillaume Salent] praticien au grand conseil, bourgeois de Paris, rue des Fauconniers, 1, près l'Ave Maria, 22 novembre 1563; MC/ET/XXXVI/15
      1. Cette rue, n° 256 du ' Dict. des rues de Paris ', était contiguë à celle des Nonnains-d'Yerres et dépendait de l'hôtel Saint-Paul.
      La date, erronée, donnée sur l'ouvrage d'E. Caron est le 27 novembre 1562.
      E. Caron, A travers les minutes des notaires parisiens [étude XXXVI, env. 990 actes], 1559-1577, Paris, 1900, notice n°114 (voir contexte dans le Plan d’orientation général - Notaires de Paris, guides thématiques du Minutier).
      reconnaissance; Salent, Guillaume; juriste
  - Minutes. 1561, 7 avril - 1562, 28 mars, 7 avril 1561 - 28 mars 1562; MC/ET/XXXVI/16
    Caron: A travers les minutes de notaires parisiens, n° 64 rapporte: une liasse avec cette mention: ' Minuttes des nottes et contracts passés durant le mois d'octobre 1561 ' - Signé: Vassart. Les pièces de cette liasse ont été rongées dans le haut.
    - Quittance par Pierre Revillon, maître serrurier, à André Gazeau [Razau], de 90 livres pour les ouvrages de serrurerie qu'il a fait pour le service de la reine, mère du roi., 1561; MC/ET/XXXVI/16
      E. Caron, A travers les minutes des notaires parisiens [étude XXXVI, env. 990 actes], 1559-1577, Paris, 1900, notice n°41 (voir contexte dans le Plan d’orientation général - Notaires de Paris, guides thématiques du Minutier).
      quittance; Revillon, Pierre; Razeau, André; serrurier
    - Pouvoir [procuration donnée] par Jacques Du Brouillat, abbé et comte de Cougny, d'enchérir une ferme dite de Chelles, dépendant de la seigneurie de Trou, mise en adjudication après le décès de Jacques de La Vernade, seigneur dud. lieu, à la requête de Marie Mont, dame de Saint-Mesmin., 1561; MC/ET/XXXVI/16
      La date, erronée, donnée sur l'ouvrage d'E. Caron est le 12 octobre 1561.
      E. Caron, A travers les minutes des notaires parisiens [étude XXXVI, env. 990 actes], 1559-1577, Paris, 1900, notice n°71 (voir contexte dans le Plan d’orientation général - Notaires de Paris, guides thématiques du Minutier).
      procuration; Du Brouillat, Jacques; La Vernade, Jacques de; Mont, Marie; abbé
    - Quittance par Marin de Marines, valet de chambre et tailleur du prince de Condé, aux héritiers d'Antoine de Taigny, en son vivant argentier et trésorier dudit prince, de la somme de 60 livres pour une année de ses gages échus le 1er décembre 1552., 1561; MC/ET/XXXVI/16
      La date, erronée, donnée sur l'ouvrage d'E. Caron est le 7 septembre 1561.
      E. Caron, A travers les minutes des notaires parisiens [étude XXXVI, env. 990 actes], 1559-1577, Paris, 1900, notice n°62 (voir contexte dans le Plan d’orientation général - Notaires de Paris, guides thématiques du Minutier).
      quittance; Marines, Marin de; Taigny, Antoine de
    - Lettre autographe signée Louis Meslant, commis par le roi à faire la recette et tenir compte des deniers provenant des restants et debets des comptes des munitionnaires du royaume, qui prie Me Vassart de préparer une procuration à cette fin., 1561; MC/ET/XXXVI/16
      L'auteur de l'instrument de recherche, E. Caron, ne précise pas de date [1561?].
      E. Caron, A travers les minutes des notaires parisiens [étude XXXVI, env. 990 actes], 1559-1577, Paris, 1900, notice n°46 (voir contexte dans le Plan d’orientation général - Notaires de Paris, guides thématiques du Minutier).
      Meslant, Louis
    - Bail d'une maison, rue du Pélican, à Clément Odant, domestique de la duchesse de Valentinois, moyennant 50 livres tournois., 15 février 1561; MC/ET/XXXVI/16
      La date, erronée, donnée sur l'ouvrage d'E. Caron est le 13 février 1561
      E. Caron, A travers les minutes des notaires parisiens [étude XXXVI, env. 990 actes], 1559-1577, Paris, 1900, notice n°93 (voir contexte dans le Plan d’orientation général - Notaires de Paris, guides thématiques du Minutier).
      bail; Pélican (rue du); Odant, Clément
    - Supplique de Michel de Lallun, clerc recteur, aux chanoines du chapitre de Saint-Honoré, pour une augmentation de ses gages., avril 1561; MC/ET/XXXVI/16
      Lallun, Michel de
    - Quittance à André Gazeau [Razeau], conseiller du roi et secrétaire de ses finances, de 802 livres 1 sol 5 deniers [162 livres] pour travaux de plomberie faits en son hôtel rue Coq-Héron [par Jean Fresneau]., 24 avril 1561; MC/ET/XXXVI/16
      E. Caron, A travers les minutes des notaires parisiens [étude XXXVI, env. 990 actes], 1559-1577, Paris, 1900, notice n°40 (voir contexte dans le Plan d’orientation général - Notaires de Paris, guides thématiques du Minutier).
      quittance; Coq-Héron (rue); Razeau, André; Fresneau, Jean
    - Pouvoir [procuration] par Antoine de Masqueron, écuyer, sieur de Villatte, à Regnier [Roger] de Sarion, capitaine, sieur de Serny, à l'effet de réclamer divers effets d'habillement donnés en gage, savoir: une paire de chausses de satin blanc pour 2 écus soleil, un pourpoint de satin blanc pour 1 écu, trois bagues d'or pour 1 écu., 27 avril 1561; MC/ET/XXXVI/16
      E. Caron, A travers les minutes des notaires parisiens [étude XXXVI, env. 990 actes], 1559-1577, Paris, 1900, notice n°42 (voir contexte dans le Plan d’orientation général - Notaires de Paris, guides thématiques du Minutier).
      procuration; Masqueron, Antoine de; Sarion, Roger de; officier (armée)
    - Quittance par Jean Tricotel [Tricotet, secrétaire de Jacques Le Seige, commissaire examinateur au Châtelet] du solde de ses gages à raison de onze livres par an., 30 avril 1561; MC/ET/XXXVI/16
      E. Caron, A travers les minutes des notaires parisiens [étude XXXVI, env. 990 actes], 1559-1577, Paris, 1900, notice n°43 (voir contexte dans le Plan d’orientation général - Notaires de Paris, guides thématiques du Minutier).
      quittance; Tricotet, Jean; Le Seige, Jacques; commissaire au Châtelet (Ancien Régime)
    - Consentement mutuel de dissolution de mariage entre Regnault Odain, manouvrier à Naullay, près Pontoise, et Berthine Ymbert, qui rompent leur mariage célébré il y a 7 ans, et consentent à ce que chacun se remarie., 4 mai 1561; MC/ET/XXXVI/16
      liquidation; accord; contrat de mariage; Odain, Regnault; Ymbert, Berthine; journalier
    - Apprentissage de Jean Billard, âgé de 17 ans, pour 5 ans, chez Nicolas Lucas, maître 'hacquebutier' et menuisier., 6 mai 1561; MC/ET/XXXVI/16
      Fichier dit 'général' XVIe siècle (env. 30.000 actes), par le personnel du Minutier, 1930-1999 (fichier papier entièrement dématérialisé; voir contexte dans le Plan d’orientation général - Notaires de Paris, guides thématiques du Minutier).
      Date de création de la notice: 2008
      contrat d'apprentissage; Billard, Jean; Lucas, Nicolas; militaire; menuisier
    - Pouvoir [procuration] par Henri de Savoie, trésorier et receveur général de Piémont et de Savoie, au nom et comme se portant fort de Guigonne et Loise de La Colombière, filles et héritières de François de La Colombière, sieur de Perins, en son vivant trésorier receveur général de Savoie et Piémont, afin de régler les affaires de lad. succession., 17 mai 1561; MC/ET/XXXVI/16
      E. Caron, A travers les minutes des notaires parisiens [étude XXXVI, env. 990 actes], 1559-1577, Paris, 1900, notice n°44 (voir contexte dans le Plan d’orientation général - Notaires de Paris, guides thématiques du Minutier).
      procuration; Savoies; Henry de; La Colombière, Guigonne; La Colombière, Loise de; La Colombière, François de; trésorier; percepteur
    - Quittance concernant Gabriel Bérard, général des deniers communs de la ville de Rouen, ayant droit par transport de Jacques d'Albon, seigneur de Saint-André, maréchal de France., 24 mai 1561; MC/ET/XXXVI/16
      quittance; Rouen (Seine-Maritime); Bérard, Gabriel; Saint-André, Jacques d'Albon (1510?-1562, seigneur de); magistrat; officier général
    - Mention de Simon Rogier, sieur de Marigny, conseiller en la cour de Parlement, demeurant à Saint-Germain-des-Prés, rue de Seine, et de Vincent Leroy, procureur de lad. cour, rue Galande, près la place Maubert., 28 mai 1561; MC/ET/XXXVI/16
      E. Caron, A travers les minutes des notaires parisiens [étude XXXVI, env. 990 actes], 1559-1577, Paris, 1900, notice n°45 (voir contexte dans le Plan d’orientation général - Notaires de Paris, guides thématiques du Minutier).
      Galande (rue); Maubert (place); Rogier, Simon; Leroy, Vincent
    - Procuration par François Darnay, guidon et commandant d'armes sous la charge du roi de Navarre, gentilhomme ordinaire de la chambre du roi de Navarre., 9 juin 1561; MC/ET/XXXVI/16
      La date, erronée, donnée sur l'ouvrage d'E. Caron est le 2 juin 1561
      E. Caron, A travers les minutes des notaires parisiens [étude XXXVI, env. 990 actes], 1559-1577, Paris, 1900, notice n°47 (voir contexte dans le Plan d’orientation général - Notaires de Paris, guides thématiques du Minutier).
      procuration; Darnay, François; officier (armée)
    - Procuration concernant Pierre Richard, concierge pour le roi de son château de Madrid., 12 juin 1561; MC/ET/XXXVI/16
      procuration; Richard, Pierre; concierge
    - Convention par laquelle Hilaire de Villiers, écuyer, seigneur de La Grange, maréchal des logis du roi, promet résigner à Guillaume Naudet, fourrier ordinaire du roi, son état de maréchal des logis, moyennant la somme de 2500 livres tournois., 14 juin 1561; MC/ET/XXXVI/16
      E. Caron, A travers les minutes des notaires parisiens [étude XXXVI, env. 990 actes], 1559-1577, Paris, 1900, notice n°48 (voir contexte dans le Plan d’orientation général - Notaires de Paris, guides thématiques du Minutier).
      convention; Villiers, Hilaire de; Naudet, Guillaume
    - Marché de nattage par René Douart, maître nattier, demeurant rue des Vieilles-Etuves, pour Noël Legrand, maître maçon, pour natter une salle basse, chambre et petit comptoir au dessus en sa maison de la rue Montmartre., 16 juin 1561; MC/ET/XXXVI/16
      marché; Vieilles-Etuves (rue des); Montmartre (rue); Douart, René; Legrand, Noël; maçon
    - Pouvoir par Guillaume Durant, conseiller du roi au bailliage de Senlis, en son nom et comme étant aux droits de ses frères, Jean et Claude Durant, tous héritiers de Robert Durant, conseiller du roi au Châtelet de Paris, à Nicolas Boisseau, secrétaire de Madame l'amirale Chabot, pour défendre [faire exécuter les sentences et arrêts obtenus] à l'encontre des héritiers de Michel Dinoceau, à raison de la maison et héritage des 'Petis-Porcherons' sous Montmartre, près Paris., 7 juillet 1561; MC/ET/XXXVI/16
      La date, erronée, donnée sur l'ouvrage d'E. Caron est le 5 juillet 1561.
      E. Caron, A travers les minutes des notaires parisiens [étude XXXVI, env. 990 actes], 1559-1577, Paris, 1900, notice n°50 (voir contexte dans le Plan d’orientation général - Notaires de Paris, guides thématiques du Minutier).
      procuration; Durant, Guillaume; Durant, Jean; Durant, Robert; Durant, Claude; Boisseau, Nicolas; Chabot, Madame; Dinoceau, Michel
    - Diverses procurations par Scipion de Piouenne [Cypion Perdaise], chevalier et premier écuyer d'écurie du roi, et Claude Robertet, sa femme: 1° pour recevoir les fruits, profits et émoluments de la seigneurie de Fouchauld; 2° défendre à une demande de retrait lignager devant le bailli de Touraine de lad. terre de Fouchauld., 15 juillet 1561; MC/ET/XXXVI/16
      La date, erronée, donnée sur l'ouvrage d'E. Caron est le 15 juin 1561.
      E. Caron, A travers les minutes des notaires parisiens [étude XXXVI, env. 990 actes], 1559-1577, Paris, 1900, notice n°49 (voir contexte dans le Plan d’orientation général - Notaires de Paris, guides thématiques du Minutier).
      procuration; Perdaise, Cypion; Robertet, Claude
    - Donation entre vifs irrévocable par M. de La Tarnoise [Pierre de la Tannerye], seigneur d'Anzin, gentilhomme de la chambre du roi et roi d'armes de l'ordre dud. seigneur, à Jeanne de Laulnay, étant à présent à Paris, en la maison et hôtel dud. seigneur d'Anzin, sis à Paris dans la cour Saint-Nicolas-du-Louvre, et à Marie de La Tarnoise [La Tannerye], fille dud. seigneur d'Anzin et de Jeanne de Laulnay, ainsi que led. seigneur d'Anzin le reconnaît et confesse par devant lesd. notaires, de tous les biens, meubles, argent monnayé et non monnayé, habits, linge et tout ce qui se trouvera dans lad. maison au jour de son décès et transport de la somme de 1000 livres tournois., 25 juillet 1561; MC/ET/XXXVI/16
      E. Caron, A travers les minutes des notaires parisiens [étude XXXVI, env. 990 actes], 1559-1577, Paris, 1900, notice n°51 (voir contexte dans le Plan d’orientation général - Notaires de Paris, guides thématiques du Minutier).
      donation; La Tannerye, Pierre de; La Tannerye, Marie de; Laulnay, Jeanne de
    - Vente à Girard de Brion, sieur d'Orcheux et de Sangny [Savigny], de 50 livres de rente, par Guillaume Boisselet, demeurant rue de la Mortellerie, à l'enseigne de l'Antre, près l'arche Beaufils., 5 août 1561; MC/ET/XXXVI/16
      E. Caron, A travers les minutes des notaires parisiens [étude XXXVI, env. 990 actes], 1559-1577, Paris, 1900, notice n°53 (voir contexte dans le Plan d’orientation général - Notaires de Paris, guides thématiques du Minutier).
      acte de vente; Mortellerie (rue de la); Brion, Girard de; Boisselet, Guillaume
    - Consentement par Girard de Brion au retrait des deniers par lui consignés au greffe du Châtelet de Paris pour les frais du retrait lignager de sept quartiers de vigne., 6 août 1561; MC/ET/XXXVI/16
      E. Caron, A travers les minutes des notaires parisiens [étude XXXVI, env. 990 actes], 1559-1577, Paris, 1900, notice n°52 (voir contexte dans le Plan d’orientation général - Notaires de Paris, guides thématiques du Minutier).
      ratification; Brion, Girard de
    - Transport de 200 [Donation de 10 livres tournois ] de rente perpétuelle par Pierrette Davangour, veuve de Charles d'Estrées [d'Illiers], chevalier seigneur de Chantemerle et Vaupallon, à Fleurimond Mathurin [Fleurent Mathieu], apothicaire, suivant lad. dame., 8 août 1561; MC/ET/XXXVI/16
      E. Caron, A travers les minutes des notaires parisiens [étude XXXVI, env. 990 actes], 1559-1577, Paris, 1900, notice n°55 (voir contexte dans le Plan d’orientation général - Notaires de Paris, guides thématiques du Minutier).
      donation; Davangour, Pierrette; Illiers, Charles d'; Fleurent, Mathieu; pharmacien
    - Certificat par divers au profit d'Antoine Lhomme, dont les biens ont été mis au pillage par les gens de guerre tant du camp d'Amiens que de la garnison., 10 août 1561; MC/ET/XXXVI/16
      E. Caron, A travers les minutes des notaires parisiens [étude XXXVI, env. 990 actes], 1559-1577, Paris, 1900, notice n°54 (voir contexte dans le Plan d’orientation général - Notaires de Paris, guides thématiques du Minutier).
      certificat; Lhomme, Antoine
    - Transport concernant Pierre Gambe, vitrier., 12 août 1561; MC/ET/XXXVI/16
      Histoire de l'art XVIe siècle, 1530-1600 (2698 actes), par Catherine Grodecki, 1971-1986 (fichier papier entièrement dématérialisé; voir contexte dans le Plan d’orientation général - Notaires de Paris, guides thématiques du Minutier).
      cession; Gambe, Pierre; vitrier